臺灣高等法院臺南分院民事裁定　　96年度抗字第334號
抗　告　人　丁○○
　　　　　　乙○○
　　　　　　丙○○
相　對　人　甲○○
上列抗告人等因與相對人間就清償債務聲請強制執行聲明異議事
件，對於民國96年09月21日臺灣臺南地方法院96年度執字第0117
95號裁定，提起抗告，本院裁定如下：
    主  文
抗告駁回。
抗告程序費用新台幣壹仟元由抗告人等負擔。
    理  由
一、本件抗告人於原法院聲明異議意旨略以：本件相對人聲請臺
    灣臺南地方法院民事執行處查封之臺南縣白河鎮六溪里檨子
    坑21-6號之建物中，有部分固係抗告人丁○○所有，但部分
    則係抗告人乙○○、丙○○所有，因之，臺灣臺南地方法院
    民事執行處對於抗告人乙○○、丙○○所有之部分建物，應
    不得執行等語。
二、抗告人抗告意旨略以：依臺南縣稅捐稽徵處稅籍證明書所示
    ，抗告人丁○○所有經課稅之面積僅六四五‧二平方公尺而
    已。對照「遠現不動產估價師事務所」不動產估價報告書所
    檢附之建物測量成果圖，即左下角部分所示之建物為抗告人
    丁○○所有；而臺灣臺南地方法院民事執行處竟將全部面積
    高達二七三四‧七三平方公尺之建物均併予查封、鑑價及拍
    賣。原裁定顯有違誤，爰依法提出抗告，請予廢棄原裁定，
    更為適法之裁定。
三、經查：
  (一)本件清償債務聲請強制執行事件經臺灣臺南地方法院民事執
    行處於民國（下同）九十六年三月十六日至現場實施指界查
    封時，債務人即抗告人丁○○並未到場表示意見；嗣後歷經
    近六個月期間（即自指界查封起迄提出聲明異議﹝96年9月6
    日﹞前），抗告人乙○○、丙○○均未向該法院民事執行處
    就系爭建物部分所有權為其所有乙情，提出任何陳述或意見
    ，有臺灣臺南地方法院民事執行處查封筆錄一份在卷可憑，
    並經本院核閱該強制執行事件卷宗查明無訛；抗告人乙○○
    、丙○○聲明系爭建物部分為其所有，已有可議。
  (二)又本件經臺灣臺南地方法院民事執行處查封之建物，原係供
    經營「六溪電影文化城」，其共同經營人除行政院農委會林
    務局外，並無抗告人乙○○、丙○○，則有讓渡書影本一份
    附於該強制執行事件卷宗可參。另經原法院通知抗告人丁○
    ○提出上開建物中有部分係抗告人乙○○、丙○○所有之證
    據以供調查，惟抗告人等迄未能提出；至抗告人等所提出之
    系爭建物「八十八年度房屋稅納稅查詢單」及「臺南縣稅捐
    稽徵處房屋稅籍證明書」，惟按姑不論此僅能證明有繳稅之
    事實而已，且經本院核閱結果，其上所載納稅義務人均係抗
    告人丁○○，並無同列抗告人乙○○、丙○○為納稅義務人
    ；至課稅面積雖僅記載六四五‧二平方公尺，惟按此乃稅捐
    稽徵機關依法核稅時所認定之基準，究尚不能執此即採為其
    餘之系爭建物即為抗告人乙○○、丙○○所有之認定依據。
    再者，抗告人等所爭執之系爭建物面積依「遠現不動產估價
    師事務所」不動產估價報告書所附之建物測量成果圖所示，
    約為六九○平方公尺（即25.78×26.77＝690.1306），亦與
    前揭課稅面積相差無幾；此外，抗告人等又無其他確切之證
    據以實其說，渠等所陳，尚不足採。
  (三)再縱令抗告人等所稱屬實，或有其他之抗辯、或實質上之法
    律爭執，亦係實體上問題，應另行起訴解決。
  (四)綜上，原法院民事執行處以系爭建物之全部均屬抗告人丁○
    ○所有，故將系爭建物之全部予以查封、鑑價及拍賣，並無
    不當，其執行程序並無違誤，且於法有據。本件抗告人之聲
    明異議，尚於法無據，不能准許。
四、原法院以裁定駁回抗告人等之聲明異議，於法並無不合；抗
    告人等抗告意旨指摘其不當，聲明應予廢棄，非有理由，應
    予駁回。
五、據上論結，本件抗告為無理由，應依強制執行法第三十條之
    一，民事訴訟法第四百九十五條之一第一項、第四百四十九
    條第一項、第九十五條及第八十五條第一項前段，裁定如主
    文。
中　　華　　民　　國　　96　　年　　11　　月　　21　　日
                  民事第一庭    審判長法　官  林金村
                                      法　官　胡景彬
                                      法　官　張世展
上為正本係照原本作成。
如不服本裁定，僅得於收受本裁定正本送達後10日內以適用法規
顯有錯誤為理由，向本院提出再抗告狀（須附繕本）依法應繳納
抗告費新台幣1千元，並委任律師為訴訟代理人，經本院許可後
始可再抗告於最高法院。
中　　華　　民　　國　　96　　年　　11　　月　　22　　日
                                      書記官  吳秋賢
【附記】
民事訴訟法第495條之1第2項準用同法第466條之1第1、2項規定
：
(1)對於第二審判決上訴，上訴人應委任律師為訴訟代理人。但上
  訴人或其法定代理人具有律師資格者，不在此限。
(2)上訴人之配偶、三親等內之血親、二親等內之姻親，或上訴人
  為法人、中央或地方機關時，其所屬專任人員具有律師資格並
  經法院認為適當者，亦得為第三審訴訟代理人。
民事訴訟法第466條之2：
  上訴人無資力委任訴訟代理人者，得依訴訟救助之規定，聲請
  第三審法院為之選任律師為其訴訟代理人。
